【裁判字號】    92,易,1837
【裁判日期】    920821
【裁判案由】    竊盜
【裁判全文】
臺灣板橋地方法院刑事判決                        九十二年度易字第一八三七號
    公  訴  人  臺灣板橋地方法院檢察署檢察官
    被      告  乙○○
                丙○○
右列被告因竊盜案件，經檢察官提起公訴（九十二年度偵字第八三三二號），本院判
決如左：
    主  文
乙○○共同踰越安全設備竊盜，累犯，處有期徒刑壹年。
丙○○共同踰越安全設備竊盜，累犯，處有期徒刑壹年。
    事  實
一、乙○○曾於民國八十五年間因違反懲治盜匪條例案件，經本院判處有期徒刑四年
    ，於九十一年五月十六日執行完畢，丙○○曾於八十八年間因違反藥事法及竊盜
    案件，經臺灣高等法院先後判處有期徒刑四月、六月，又因傷害及違反毒品危害
    防制條例案件，經本院判處有期徒刑四月、六月，其所犯上開四罪嗣經本院依聲
    請裁定應執行有期徒刑一年六月，於九十年八月一日執行完畢，均不知悔改，於
    九十二年三月二十日下午二時三十分許，經乙○○提議竊取其住處樓上即臺北縣
    新莊市○○路五六三號四樓 (起訴書誤載為新莊市○○路五六五號四樓) 丁○○
    住處之財物，丙○○應允後，渠二人遂共同意圖為自己不法之所有，基於犯意之
    聯絡，由乙○○自該棟公寓大樓四樓已開啟之窗戶 (窗戶在四樓住戶大門旁) 爬
    入，進而跨入新莊市○○路五六三號四樓丁○○住處之陽臺，踰越陽臺邊緣半圓
    形矮牆之安全設備，而侵入丁○○住處內 (侵入住宅部分未據告訴) ，再打開該
    戶大門讓丙○○進入，渠二人乃共同竊取客廳內丁○○之ＮＯＫＩＡ牌行動電話
    一支、照相機二台及鑽戒一只得手，旋因丁○○在房間內聽聞有異聲而開房門查
    看，乙○○、丙○○遂即逃離現場。丙○○將竊得之鑽戒丟棄於不詳處所，乙○○亦將竊得之照相機丟棄於不詳處所，另竊得之行動電話則由丙○○贈與不詳之
    友人。後經警調閱該社區大樓監視錄影帶，因而查知上情。
二、案經臺北縣政府警察局新莊分局報請臺灣板橋地方法院檢察署檢察官偵查起訴。
    理  由
一、右揭犯罪事實業據被告乙○○、丙○○坦承不諱，互核相符，且經被害人丁○○
    指述明確，並有監視錄影帶一捲扣案足資佐證，事證明確，被告二人犯行均堪以
    認定。
二、核被告所為，均係犯刑法第三百二十一條第一項第二款之踰越安全設備竊盜罪。
    被告乙○○、丙○○二人就上開犯行彼此間有犯意聯絡及行為分擔，均為共同正
    犯。查被告乙○○曾於八十五年間因違反懲治盜匪條例案件，經本院判處有期徒
    刑四年，於九十一年五月十六日執行完畢；被告丙○○曾於八十八年間因違反藥
    事法及竊盜案件，經臺灣高等法院先後判處有期徒刑四月、六月，又因傷害及違
    反毒品危害防制條例案件，經本院判處有期徒刑四月、六月，其所犯上開四罪嗣
    經本院依聲請裁定應執行有期徒刑一年六月，於九十年八月一日執行完畢，此有
    臺灣高等法院被告全國前案紀錄表二件在案可憑，其等於前案執行完畢五年內，
    再犯本件有期徒刑以上之罪，均為累犯，應依法加重其刑。爰分別審酌被告之素
    行狀況、犯罪動機、手段、目的、所生危害及犯罪後態度等一切情狀，量處如主
    文所示之刑。
三、移送併辦意旨 (臺灣板橋地方法院檢察署九十二年度偵字第一二九八五號) 略以
    ：被告丙○○意圖為自己不法之所有，於九十一年九月二十四日十二時許，攜帶
    客觀上可供兇器使用之螺絲起子一把，至臺北縣三重市○○街三號四樓甲○○住
    處，破壞該處鐵門門鎖之安全設備後，再侵入該處竊取甲○○所有之金項鍊片二
    組、白Ｋ金假鑽項鍊一條、白Ｋ金戒子一只、Ｋ金手鍊一條等物，得手後隨即離
    去，亦涉犯刑法第三百二十一條之加重竊盜罪嫌等語。按「連續數行為而犯同一
    之罪名者，以一罪論」，刑法第五十六條前段固有明文規定，然移送併辦意旨所
    指被告涉嫌於九十一年九月二十四日竊盜之事實，與公訴人起訴被告於九十二年
    三月二十日之竊盜罪行，二者相距將近半年之久，實難遽認被告係基於概括犯意
    先後為之，應非刑法第五十六條所指之連續犯。又被告丙○○固涉嫌於九十一年
    九月二十四日侵入三重市○○街三號四樓竊盜，然就公訴人起訴被告丙○○之本
    案犯行而言，其自陳：乙○○體型高瘦，他說他有辦法從窗戶進入陽臺，我們是
    臨時起意偷的 (見臺灣板橋地方法院檢察署九十二年度偵字第八三三二號卷內九
    十二年五月十四日訊問筆錄) ，據此，尤不得指被告就本案犯行與九十一年九月
    二十四日之竊盜行為係自始基於概括犯意為之。是移送併辦部分與被告之本案犯
    行應不成立連續犯，無裁判上一罪關係，非起訴效力所及，自應移還臺灣板橋地
    方法院檢察署檢察官另行處理，附此敘明。
據上論斷，應依刑事訴訟法第二百九十九條第一項前段，刑法第二十八條、第三百二
十一條第一項第二款、第四十七條，判決如主文。
本案經檢察官侯靜雯到庭執行職務。
中      華      民      國    九十二    年      八      月    二十一    日
                                臺灣板橋地方法院刑事第五庭
                                    法  官    戴   嘉   清
右正本證明與原本無異
如不服本判決應於送達後十日內向本院提出上訴狀
                                    書記官    陳   春   銘
中      華      民      國    九十二    年      八      月     二十二   日
附錄本案論罪科刑法條全文：
刑法第三百二十一條
犯竊盜罪而有左列情形之一者，處六月以上五年以下有期徒刑：
一、於夜間侵入住宅或有人居住之建築物、船艦或隱匿其內而犯之者。
二、毀越門扇、牆垣或其他安全設備而犯之者。
三、攜帶兇器而犯之者。
四、結夥三人以上而犯之者。
五、乘火災、水災或其他災害之際而犯之者。
六、在車站或埠頭而犯之者。
前項之未遂犯罰之。


司法院資訊處製作；財團法人民間司法改革基金會備份。
